el: Κατηγορία ηλεκτρικού ποδηλάτου: Κατηγορία 1 (υποβοήθηση πεταλιού έως 20 mph); Κατηγορία 2 (υποβοήθηση γκαζιού έως 20 mph); Κατηγορία 3 (υποβοήθηση πεταλιού έως 28 mph); Άλλο
tr: Elektrikli bisiklet dersi: Sınıf 1 (20 mil/sa. hıza kadar pedal desteği); Sınıf 2 (20 mil/sa. hıza kadar gaz desteği); Sınıf 3 (28 mil/sa. hıza kadar pedal desteği); Diğer
da: Elcykelklasse: Klasse 1 (pedalhjælp op til 20 mph); Klasse 2 (gashjælp op til 20 mph); Klasse 3 (pedalhjælp op til 28 mph); Andet
pt-BR: Classe de bicicleta elétrica: Classe 1 (assistência de pedal até 20 mph); Classe 2 (assistência de acelerador até 20 mph); Classe 3 (assistência de pedal até 28 mph); Outro
fr: Classe de vélo électrique: Classe 1 (assistance par pédalier jusqu’à 20 mph); Classe 2 (assistance par accélérateur jusqu’à 20 mph); Classe 3 (assistance par pédalier jusqu’à 28 mph); Autre
zh-TW: 電動自行車等級: Class 1 (踏板輔助，最高時速 20 mph); Class 2 (油門輔助，最高時速 20 mph); Class 3 (踏板輔助，最高時速 28 mph); 其他
sv: Elcykelklass: Klass 1 (pedalassistans upp till 20 mph); Klass 2 (gasassistans upp till 20 mph); Klass 3 (pedalassistans upp till 28 mph); Övrigt
vi: Phân loại xe đạp điện: Loại 1 (trợ lực đạp lên đến 20 mph); Loại 2 (trợ lực tay ga lên đến 20 mph); Loại 3 (trợ lực đạp lên đến 28 mph); Khác
lt-LT: Elektrinio dviračio klasė: 1 klasė (pagalba minant iki 20 myl./val.); 2 klasė (pagalba greičio rankenėle iki 20 myl./val.); 3 klasė (pagalba minant iki 28 myl./val.); Kita
es: Clase de bicicleta eléctrica: Clase 1 (asistencia de pedal de hasta 20 mph); Clase 2 (asistencia de acelerador de hasta 20 mph); Clase 3 (asistencia de pedal de hasta 28 mph); Otro
pt-PT: aula de bicicleta elétrica: Classe 1 (assistência ao pedal até 20 mph); Classe 2 (assistência por acelerador até 20 mph); Classe 3 (assistência ao pedal até 28 mph); Outro
fi: Sähköpyöräluokka: Luokka 1 (poljinavustus enintään 20 mph); Luokka 2 (kaasuavustus enintään 20 mph); Luokka 3 (poljinavustus enintään 28 mph); Muu
ru: Класс электровелосипеда: Класс 1 (ассистент педалирования до 20 миль/ч); Класс 2 (ручка газа до 20 миль/ч); Класс 3 (ассистент педалирования до 28 миль/ч); Другое
ja: 電動自転車クラス: クラス1 (時速20マイルまでのペダルアシスト); クラス2 (時速20マイルまでのスロットルアシスト); クラス3 (時速28マイルまでのペダルアシスト); その他
ro-RO: Curs de biciclete electrice: Clasa 1 (asistență la pedalare până la 20 mph); Clasa 2 (asistență tip accelerație până la 20 mph); Clasa 3 (asistență la pedalare până la 28 mph); Altele
ko: 전기자전거 등급: 클래스 1(최대 20mph 페달 어시스트); 클래스 2(최대 20mph 스로틀 어시스트); 클래스 3(최대 28mph 페달 어시스트); 기타
hu: Elektromos kerékpár besorolása: 1. osztály (pedálrásegítés max. 20 mph / 32 km/h); 2. osztály (gázkar-rásegítés max. 20 mph / 32 km/h); 3. osztály (pedálrásegítés max. 28 mph / 45 km/h); Egyéb
hr-HR: Klasa električnih bicikala: Klasa 1 (pomoć pri pedaliranju do 20 mph); Klasa 2 (pomoć gasa do 20 mph); Klasa 3 (pomoć pri pedaliranju do 28 mph); Ostalo
nl: Elektrische fiets klasse: Klasse 1 (trapondersteuning tot 20 mph); Klasse 2 (gashendelondersteuning tot 20 mph); Klasse 3 (trapondersteuning tot 28 mph); Overige
th: คลาสของจักรยานไฟฟ้า: คลาส 1 (ระบบช่วยปั่นสูงสุด 20 ไมล์/ชม.); คลาส 2 (ระบบคันเร่งสูงสุด 20 ไมล์/ชม.); คลาส 3 (ระบบช่วยปั่นสูงสุด 28 ไมล์/ชม.); อื่นๆ
it: corso di biciclette elettriche: Classe 1 (pedalata assistita fino a 20 mph); Classe 2 (accelerazione assistita fino a 20 mph); Classe 3 (pedalata assistita fino a 28 mph); Altro
zh-CN: 电动自行车: 1 类（踏板辅助，最高 20 英里/小时）; 2 类（油门辅助，最高 20 英里/小时）; 3 类（踏板辅助，最高 28 英里/小时）; 其他
nb: Elsykkelkurs: Klasse 1 (pedalassistanse opptil 20 mph); Klasse 2 (gassassistanse opptil 20 mph); Klasse 3 (pedalassistanse opptil 28 mph); Annet
sk-SK: Trieda elektrických bicyklov: Trieda 1 (asistencia pri šliapaní do 20 mph); Trieda 2 (asistencia páčkou do 20 mph); Trieda 3 (asistencia pri šliapaní do 28 mph); Iné
de: Klasse des Elektrofahrrads: Klasse 1 (Pedalunterstützung bis zu 20 mph); Klasse 2 (Gasgriffunterstützung bis zu 20 mph); Klasse 3 (Pedalunterstützung bis zu 28 mph); Sonstige
cs: Třída elektrokol: Třída 1 (pedálový asistent do 20 mph); Třída 2 (akcelerátor do 20 mph); Třída 3 (pedálový asistent do 28 mph); Jiné
sl-SI: Razred električnih koles: Razred 1 (pomoč pri pedaliranju do 20 mph); Razred 2 (pomoč z ročico do 20 mph); Razred 3 (pomoč pri pedaliranju do 28 mph); Drugo
pl: Klasa roweru elektrycznego: Klasa 1 (wspomaganie pedałowania do 20 mph); Klasa 2 (wspomaganie manetką do 20 mph); Klasa 3 (wspomaganie pedałowania do 28 mph); Inne
en: Electric bike class: Class 1 (pedal assist up to 20 mph); Class 2 (throttle assist up to 20 mph); Class 3 (pedal assist up to 28 mph); Other
bg-BG: Клас на електрически велосипед: Клас 1 (асистент с педали до 20 mph); Клас 2 (асистент с газ до 20 mph); Клас 3 (асистент с педали до 28 mph); Друг